【裁判字號】    99,抗,179
【裁判日期】    990224
【裁判案由】    聲明異議
【裁判全文】
臺灣高等法院刑事裁定                   99年度抗字第179號
抗  告  人  甲○○
即受 刑 人
上列抗告人因聲明異議案件，不服臺灣板橋地方法院中華民國99
年1 月22日裁定（原審案號：臺灣板橋地方法院98年度聲字第60
36號），提起抗告，本院裁定如下：
    主  文
抗告駁回。
    理  由
一、聲明異議意旨略以：抗告人即受刑人甲○○為臺灣桃園地方
    法院檢察署97年執助丙字第2003號之3 及97年執助丙字第19
    50號之4 執行指揮書指揮不當聲明異議。緣受刑人因強盜等
    案件，經臺灣桃園地方法院檢察署分別以97年執助丙字第20
    03號之3 及97年執助丙字第1950號之4 等執行指揮書執行在
    案，惟就97年執助丙字第2003號之3 部分，指揮書上載明受
    刑人應執行有期徒刑9 年，刑期起算日為民國（下同）96年
    12月5 日，期滿日為107 年1 月17日，然於扣除受刑人已執
    行之日數（即自96年12月5 日至97年2 月3 日，計3 個月）
    及羈押日數（即自96年4 月19日至96年12月4 日，計230 日
    ）後，受刑人於順延97年執助丙字第86號之2 之殘刑執行（
    自97年2 月4 日至98年11月2 日止，計1 年8 月30日）後，
    於接續計算之刑期期滿日應係106 年12月21日，而非107 年
    1 月17日；又聲請人所犯案件因數罪併罰，前經臺灣板橋地
    方法院以98年度聲字第5280號裁定另定應執行刑（即97年執
    助丙字第2003號之3 及97年執助丙字第1950號之4 合併定應
    執行刑）為有期徒刑9 年3 月，其所定之執行刑較該2 案原
    宣告刑減少有期徒刑1 月，然檢察官之執行情形除於97年執
    助丙字第2003號之3 刑期計算錯誤外，並未見其另於97年執
    助丙字第1950號之4 之執行指揮，依臺灣板橋地方法院98年
    度聲字第5280號裁定酌減有期徒刑1 月。綜上，檢察官計算
    刑期錯誤，又未依臺灣板橋地方法院98年度聲字第5280號裁
    定減執行有期徒刑1 月，其上開執行指揮顯有不當，爰依刑
    事訴訟法第484 條之規定聲明異議云云。
二、原裁定意旨略以：上開聲請意旨所述臺灣桃園地方法院檢察
    署檢察官97年執助丙字第2003之3 號、97年度執助丙字第19
    50之4 號等執行指揮書既均已經註銷而失其效力，受刑人之
    異議聲明即失所附麗，則受刑人以該執行指揮書不當為由，
    向法院聲明異議，即無理由，應予駁回等語。
三、本件抗告意旨略以：抗告人聲明異議之意旨，僅係爭執「抗
    告人於上開等案件並無構成累犯」，原裁定誤認抗告人係爭
    執「抗告人上開案件刑期計算是否正確」所為之裁定內容，
    顯與抗告人聲明異議之意旨不相符合，原裁定有漏未裁判之
    疏漏，請求撤銷原裁定云云。
四、經查：
（一）原法院以本件抗告人即受刑人甲○○前因竊盜、恐嚇、毒
      品危害防制條例、毒品危害防制條例、收受贓物、強盜、
      竊盜等案件，依序經法院判處有期徒刑6 月（減為有期徒
      刑3 月）、1 年（減為有期徒刑6 月）、7 月（減為有期
      徒刑3 月又15日）、3 月（減為有期徒刑1 月又15日）、
      6 月（減為有期徒刑3 月）、6 月（減為有期徒刑3 月）
      、7 年6 月、1 年（減為有期徒刑6 月）確定，並經臺灣
      板橋地方法院於97年9 月30日以97年度聲字第3623號裁定
      應執行有期徒刑9 年確定，嗣由臺灣板橋地方法院檢察署
      檢察官囑託臺灣桃園地方法院檢察署檢察官代為執行並代
      為換發指揮書，臺灣桃園地方法院檢察署檢察官以97年度
      執助丙字第2003號執行指揮書，將抗告人發監執行，又經
      換發指揮書，經臺灣桃園地方法院檢察署檢察官以97年度
      執助丙字第2003之3 號執行指揮書指揮抗告人執行，指揮
      書記載執行期滿日期為107 年1 月17日；抗告人又因竊盜
      案件，經臺灣板橋地方法院以97年度訴字第1143號判決判
      處有期徒刑8 月（減為有期徒刑4 月），嗣由臺灣板橋地
      方法院檢察署檢察官囑託臺灣桃園地方法院檢察署檢察官
      代為執行，臺灣桃園地方法院檢察署檢察官以97年執助丙
      字第1950號執行指揮書，將抗告人發監執行，又經換發指
      揮書，經臺灣桃園地方法院檢察署檢察官以97年執助丙字
      第1950之4 號執行指揮書指揮抗告人執行，指揮書記載執
      行期滿日期為107 年5 月17日；其後，臺灣板橋地方法院
      於98年10月27日以98年度聲字第5280號裁定，就抗告人所
      犯上揭臺灣板橋地方法院97年度聲字第3623號裁定所示各
      罪與上開臺灣板橋地方法院97年度訴字第1143號判決所處
      之刑，合併定其應執行刑為有期徒刑9 年3 月確定，臺灣
      板橋地方法院檢察署檢察官再據此裁定囑託臺灣桃園地方
      法院檢察署檢察官代為執行並代為換發指揮書，並經臺灣
      桃園地方法院檢察署檢察官於98年12月9 日以98年執助丙
      字第2703號執行指揮書註銷同署97年執助丙字第2003號之
      3 、97年執助丙字第1950號之4 指揮書，並更新執行期滿
      日期為107 年4 月16日等情，業經原法院院調閱臺灣桃園
      地方法院檢察署97年度執助字第2003號、97年度執助字第
      1950號、98年度執助字第2703號執行卷宗，及臺灣板橋地
      方法院檢察署98年度執更字第3414號執行卷宗核閱屬實，
      並有臺灣桃園地方法院檢察署檢察官97年執助丙字第2003
      號、97年執助丙字第2003之3 號、97年執助丙字第1950號
      、98年度執助丙字第2703號之執行指揮書、臺灣板橋地方
      法院98年度聲字第5280號裁定各1 紙附於上開執行卷宗可
      佐，復有本院被告前案紀錄表1 份附卷可考（臺灣桃園地
      方法院檢察署檢察官97年執助丙字第2003之3 號、97年度
      執助丙字第1950之4 號執行指揮書既均已經註銷而失其效
      力，受刑人之異議聲明即失所附麗，附此敘明），堪信為
      真實，認上開檢察官之執行指揮書既均已經註銷而失其效
      力，抗告人以上開檢察官之執行指揮書所載刑期計算有誤
      為由，聲明異議，並無理由，予以駁回，經核並無不合。
      抗告意旨雖稱：本件聲明異議之意旨係爭執「抗告人於上
      開等案件並無構成累犯」，原裁定誤認抗告人係爭執「抗
      告人上開案件刑期計算是否正確」所為之裁定內容，顯與
      抗告人聲明異議之意旨不相符合云云。惟查，抗告人於本
      件聲明異議之意旨，僅係對「抗告人上開案件刑期計算」
      ，並未就「抗告人於上開等案件並無構成累犯」之事項有
      所爭執（見原審卷第2 頁至第3 頁之聲明異議狀），抗告
      人認有就上開罪名是否成立累犯等情爭執，自與其所提聲
      明異議狀之內容不符。且按刑事訴訟法第484 條規定，受
      刑人以檢察官執行之指揮為不當者，得向諭知該裁判之法
      院聲明異議，惟所謂「檢察官執行之指揮不當」，係指執
      行之指揮違法及執行方法不當等情形（最高法院77年台抗
      字第741 號判決同此意旨），而抗告人所犯上開各罪於個
      案中是否構成累犯而另有刑期加減等事由之情事，係上開
      個案承審法官於各該判決審酌之事項，非屬檢察官執行指
      揮之事項，此部分核與檢察官執行事項並無關聯，亦難認
      檢察官之執行指揮有何不當之處，附此敘明。
（二）綜上所述，原裁定認為抗告人聲明異議所指之事項已因檢
      察官註銷原指揮執行書而失所附麗，因而裁定駁回抗告人
      之異議，經核並無不合，抗告人執前陳詞，指摘原裁定不
      當，並無理由，應予駁回。
四、據上論斷，應依刑事訴訟法第412 條，裁定如主文。
中    華    民    國    99    年    2     月    24    日
                  刑事第十四庭審判長法  官  陳志洋
                                    法  官  梁耀鑌
                                    法  官  謝靜恒
以上正本證明與原本無異。
不得再抗告。
                                    書記官  陳珮茹
中    華    民    國    99    年    2     月    24    日


司法院資訊處製作；財團法人民間司法改革基金會備份。
